

### CONTACTO

https://yericdev.com +57 3135609022 yeric17@gmail.com

# **SOBRE MÍ**

Soy Desarrollador de Software con 2 años de experiencia en desarrollo fullstack, especializado en Angular, .NET y SQL Server. He liderado la creación de aplicaciones web enfocadas en el análisis de datos de clientes, desarrollando dashboards interactivos y visualizaciones intuitivas que facilitan la toma de decisiones. Además, he participado en la implementación de herramientas de optimización de procesos, algunas usando inteligencia artificial, logrando mejoras significativas en la eficiencia y productividad de la compañía.

# **EDUCACIÓN**

### 2015 - 2022. Ingeniería de las Artes Digitales

Formado en ingeniería aplicada al arte, diseño y TIC, con competencias en la creación y gestión de contenidos digitales para entretenimiento, especialmente en la producción, programación y gestión de proyectos de videojuegos

### **EXPERIENCIA**

### 2022 - Actualmente. Desarrollador de Software - Ipsos.

Desarrollo fullstack con .NET Core 6+, Angular 12+ y SQL Server. Creación de dashboards interactivos para análisis de datos y aplicaciones para optimizar tareas internas. Manejo de versiones con Git. Despliegue de aplicaciones con GitHub Actions. Planificación de proyectos utilizando Jira.

### 2016 - 2022. Asistente de Scripting y Data Processing - Ipsos.

Análisis de requerimientos para la creación de un Script. Creación de cuestionarios digitales para estudios de mercado, usando Javascript, CSS y HTML. Comunicación con cliente interno para reportar observaciones de calidad o modificaciones de acuerdo a la experiencia en el desarrollo de Scripts

# CARLOS YERIC FONSECA RIOS

https://yericdev.com +573135609022 yeric17@gmail.com

### RECONOCIMIENTOS

#### 2024 - Implementación IA.

Reconocimiento por trabajar en el desarrollo de aplicaciones que implementan inteligencia artificial en Latinoamérica en Ipsos link

#### 2019 - Liderar Valor Empresarial Simplicity.

Reconocimiento por liderar el valor empresarial de Simplicity. Soluciones efectivas y practicas a las necesidades del cliente.

### **APTITUDES**

### Desarrollo fullstack con .NET Core y Angular

Desarrollo de aplicaciones web, desde la creación del backend con .NET usando ORM como Entity Framework y Dapper, principalmente usando API REST.

#### SQL Server y gestión de bases de datos relacionales

Conocimiento completo de SQL, creación completa de un modelo de datos relacional y aplicación de procedimientos almacenados

### Optimización de procesos

Facilidad para detectar optimizaciones en procesos, aplicando tecnologias actuales.